臺灣桃園地方法院民事裁定
111年度訴字第313號
原      告  蔡長泰  

            黃麗玲  


上列原告請求分割共有物事件，本院裁定如下：
    主  文
原告應於本裁定送達翌日起陸拾日內，具狀補正如附表B所示事
項，並按補正後之被告及依法應受告知訴訟人之人數提出起訴狀
及所提書狀之繕本或影本，逾期未補正即駁回原告之訴。
    理  由
一、按「起訴，應以訴狀表明下列各款事項，提出於法院為之：
    1.當事人及法定代理人。2.訴訟標的及其原因事實。3.應受
    判決事項之聲明」，民事訴訟法第244 條第1 項定有明文。
    又起訴不合程式或不備其他要件，其情形可以補正者，審判
    長應定期間先命補正，逾期仍未補正，法院應以裁定駁回，
    同法第249 條第1 項第6 款亦有明文。
二、查本件原告起訴請求分割共有物事件，依其起訴狀內所述，
    訴之聲明第一項係載：「兩造所共有如第一項土地所有權全
    部，應准予變價分割，並按兩造應有部分之比例（如附表二
    所示）分配之」等語，所謂「第一項土地」是否即係如附表
    A編號1所示地號即桃園市○○區○○段0000地號土地（下簡稱系
    爭土地）？又查，如原告主張係系爭土地共有人之一，請求
    依權利範圍變價分割，惟系爭土地共有人眾多，其中多位共
    有人均未辦理繼承登記，則本件應受判決事項之聲明顯未明
    確。
三、原告於本件起訴時未表明被告范姜日水等人是否仍具當事人
    能力、亦未以附表詳列各該被告身分證統一編號等資訊以足
    資辨識；又系爭土地有無他項權利設定其上？有無依法應受
    告知訴訟人，原告未陳明，亦防礙被告本件訴訟上攻擊與防
    禦權利，準此，原告起訴尚有程式之欠缺。爰定期命原告補
    正如主文所示事項，如逾期未補正，即駁回其訴。
四、依民事訴訟法第249條第1項但書之規定，裁定如主文。
中　　華　　民　　國　 111　　年　　 2　　月　　21　　日
                  民事第四庭    法　官　林常智
上列正本證明與原本無異。
本裁定不得抗告。
中　　華　　民　　國　 111　　年　　 2　　月　　21　　日
                                書記官　石幸子

附表A：
編號 土地地號 1 桃園市○○區○○段0000地號 

附表B：
編號 應補正事項 1 本件全部被告之姓名、身分證統一編號、戶籍住址。 2 本件抵押權人（他項權利人）即應受告知訴訟人之姓名、身分證統一編號、住址。 3 桃園市○○區○○段0000地號土地最新登記謄本、歷次異動索引。 4 桃園市○○區○○段0000地號土地登記謄本上所列各該所有權人及他項權利人之最新戶籍謄本（記事欄請勿省略），如該所有權人或他項權利人已歿，並應提出除戶謄本（記事欄請勿省略）、第一至第四順序法定繼承人之最新戶籍謄本（記事欄請勿省略）、繼承系統表。